臺灣桃園地方法院刑事判決　　　　　　　　　　　　九十二年度易字第一四一二號
　　公　訴　人　臺灣桃園地方法院檢察署檢察官
　　被　　　告　子○○
　　選任辯護人　邱鎮北律師
　　　　　　　　黃政雄律師
　　被　　　告　酉○○
　　　　　　　　丙○○
　　　　　　　　卯○○
　　　　　　　　庚○○
　　　　　　　　癸○○
　　　　　　　　丑○○
　　　　　　　　乙○○
　　　　　　　　丁○○
　　　　　　　　戊○○
　　　　　　　　己○○
　　　　　　　　辛○○
　　　　　　　　壬○○
　　　　　　　　寅○○
　　　　　　　　巳○○
　　　　　　　　申○○
　　　　　　　　天○○
右列被告等因賭博案件，經檢察官提起公訴（九十二年度偵字第三○九五號），本院
判決如左：
    主  文
子○○共同以賭博為常業，處有期徒刑捌月。扣案之電動賭博機具「賓果行星」玖台
（含ＩＣ板玖片）、「雙魚座」參拾台（含ＩＣ板參拾片）、「滿天星」貳拾台（含
ＩＣ板貳拾片），及賭資新台幣玖萬柒仟參佰元，均沒收。
酉○○共同以賭博為常業，處有期徒刑肆月，如易科罰金，以參佰元折算壹日。扣案
之電動賭博機具「賓果行星」玖台（含ＩＣ板玖片）、「雙魚座」參拾台（含ＩＣ板
參拾片）、「滿天星」貳拾台（含ＩＣ板貳拾片），及賭資新台幣玖萬柒仟參佰元，
均沒收。
丙○○、卯○○共同以賭博為常業，各處有期徒刑參月，如易科罰金，均以參佰元折
算壹日。扣案之電動賭博機具「賓果行星」玖台（含ＩＣ板玖片）、「雙魚座」參拾
台（含ＩＣ板參拾片）、「滿天星」貳拾台（含ＩＣ板貳拾片），及賭資新台幣玖萬
柒仟參佰元，均沒收。
庚○○、癸○○連續在公眾得出入之場所賭博財物，各處罰金貳仟伍佰元，如易服勞
役，均以參佰元折算壹日。扣案之電動賭博機具「賓果行星」玖台（含ＩＣ板玖片）
、「雙魚座」參拾台（含ＩＣ板參拾片）、「滿天星」貳拾台（含ＩＣ板貳拾片），
及賭資新台幣玖萬柒仟參佰元，均沒收。
丑○○連續在公眾得出入之場所賭博財物，處罰金參仟元，如易服勞役，均以參佰元
折算壹日。扣案之電動賭博機具「賓果行星」玖台（含ＩＣ板玖片）、「雙魚座」參
拾台（含ＩＣ板參拾片）、「滿天星」貳拾台（含ＩＣ板貳拾片）；賭資新台幣玖萬
柒仟參佰元及現金新台幣陸仟元，均沒收。
乙○○、丁○○、戊○○、己○○、辛○○、壬○○、寅○○、巳○○、申○○、天
○○在公眾得出入之場所賭博財物，各處罰金貳仟元，如易服勞役，均以參佰元折算
壹日。扣案之電動賭博機具「賓果行星」玖台（含ＩＣ板玖片）、「雙魚座」參拾台
（含ＩＣ板參拾片）、「滿天星」貳拾台（含ＩＣ板貳拾片），及賭資新台幣玖萬柒
仟參佰元，均沒收。
    事  實
一、子○○、酉○○、丙○○及卯○○基於常業賭博之犯意聯絡，由子○○自民國九
    十年一月十日起，至九十二年二月七日止，在桃園縣桃園市○○路四二八號公眾
    得出入之場所經營「廣達電子遊戲場」，並在內擺設電動玩具計「賓果行星」九
    台、「雙魚座」三十台、「滿天星」二十台，共計五十九台，供不特定之人賭博
    財物。其賭博方式均係採以賭客每次交付新臺幣（下同）一千元，由前開處所負
    責開分之人員分別就不同種類之機台，在電動賭博機具螢幕按一千元開一千分等
    比例開分後，賭客可自行以不等之分數按押下注，如押中獲勝，可贏得倍數不等
    之分數，累積至螢幕分數，若賭客未押中，所押分數則落入同一賭博機具之程式
    內，歸機具沒入，迨賭客把玩完畢，可將機具內剩餘之分數洗分，店方再視所餘
    分數，以原比例找還現金予賭客。子○○為分擔其勞務，並於上開期間內，即自
    九十二年一月十七起，先後以月薪二萬二千元等不等之代價，僱用有犯意聯絡之
    酉○○、丙○○、卯○○，由酉○○在現場擔任經理，丙○○、卯○○則擔任開
    分員，分別負責為賭客開分、洗分或兌換現金等工作。子○○等四人並均藉此射
    倖性之賭博方式，與賭客計算輸贏，而賴此所得維生，以之為常業。
二、庚○○、癸○○、丑○○各基於賭博之概括犯意，於上開遊戲場營業期間，連續
    至上址遊戲場內，把玩店內擺設之電動玩具，而以上揭開分、洗分及把玩電動機
    具方式，與店方賭博，其間，庚○○、癸○○各二次，丑○○則共三次。
三、庚○○、癸○○、丑○○各承前同一賭博之概括犯意；乙○○、丁○○、戊○○
    、己○○、辛○○、壬○○、寅○○、巳○○、申○○、天○○亦分別基於賭博
    之犯意，於不詳時間，先後進入上開遊戲場，在內把玩電動玩具，以上開賭博方
    式，與店方賭博。嗣於九十二年二月七日凌晨二時三十分許，賭客丑○○在上開
    遊戲場賭博完畢，經店員丙○○為其查看所把玩機台留存之分數為六千分後，即
    為其洗分，並由丙○○將其所留分數告知酉○○；另告知其跟隨酉○○離去，酉
    ○○隨即在桃園縣桃園市○○路四二六號前將賭金六千元交予其收受，適警員據
    報駕車巡邏經過，當場發現交付賭資情節，進而循線於同日凌晨三時許，在上開
    遊戲場內查獲子○○、酉○○、卯○○、丙○○，及賭客庚○○、癸○○、乙○○、丁○○、戊○○、己○○、辛○○、壬○○、寅○○、巳○○、申○○、天
    ○○等，在場者甲○○、辰○○、午○○、戌○○、亥○○、未○○等（均因所
    涉賭博犯罪嫌疑不足，業經檢察官另為不起訴處分），並扣得上開電動賭博機具
    「賓果行星」九台（含ＩＣ板九片）、「雙魚座」三十台（含ＩＣ板三十片）、
    「滿天星」二十台（含ＩＣ板二十片），共五十九台；自酉○○身上扣得供兌換
    之賭資九萬七千三百元，及自丑○○身上扣得其所有因犯本件賭博罪所得之六千
    元，始發覺上情。
四、案經桃園縣警察局桃園分局報請臺灣桃園地方法院檢察署檢察官偵查起訴。
    理  由
一、訊據被告子○○、酉○○、丙○○、卯○○固坦認於右揭時、地，由被告子○○
    開設「廣達電子遊戲場」，並先後僱請被告酉○○、丙○○、卯○○等人在上開
    遊戲場內擔任現場經理、開分員，而於九十二年二月七日凌晨三時許為警查獲之
    事實；被告癸○○、丑○○、乙○○、丁○○、戊○○、己○○、辛○○、壬○○、寅○○、巳○○、申○○、天○○對其等於右揭時、地，為警查獲把玩電動
    機具之情供認在卷，惟均矢口否認有何常業賭博、賭博犯行，被告子○○、酉○○、丙○○、卯○○皆辯稱：「廣達電子遊戲場」內不能賭博，店內係以一千元
    開一千分玩到底，客人可把玩任何機台，沒有輸贏，不能洗分換錢，亦不能換獎
    品，只要不玩就視為放棄分數云云。被告子○○另辯稱：伊所開設之上開遊戲場
    ，為合法經營之場所；被告酉○○於警訊中之自白有瑕疵、酉○○身上之八萬五
    千元非伊交付與酉○○之賭資；被告丑○○警訊自白不實在；被告丑○○非現行
    犯，司法警察係非法逮捕被告丑○○，自不符正當法律程序云云。被告酉○○另
    辯稱：伊在警局所為之自白並非出於自由意志，而是因伊本身有精神方面疾病，
    又被警察詐欺、脅迫所致，伊只是在上開遊戲場內負責送茶水的服務生云云；在
    伊身上所扣到的九萬七千三百元係伊自己辦現金卡借來的，並非供兌換之賭資云
    云。被告癸○○等十二人均辯稱：渠等只是去消遣，店裡不能兌換現金，是一千
    元玩到底云云。被告丑○○另辯稱：伊於警訊中之自白不實在，係因受到警員之
    詐欺所為云云。而被告辛○○雖於本院審理中未曾到庭，惟其在警詢、偵訊中以
    ：九十二年二月八日有去廣達電子遊戲場玩機台，但店內不能換錢，只是純娛樂
    等語置辯。惟查：
（一）被告子○○雖辯稱：被告丑○○非現行犯，司法警察係非法逮捕云云，惟按犯
      罪在實施中或實施後即時發覺者，為現行犯，刑事訴訟法第八十八條第二項定
      有明文。而依被告酉○○、丑○○於警詢時之供述（見偵查卷Ａ第三十六頁、
      第四十六頁反面），可知本件案發時，即被告酉○○於上開遊戲場店門口，將
      洗分後換得之六千元現金交給被告丑○○時，係九十二年二月七日二時五十分
      許；本件查獲時，即警員查獲被告丑○○時係於九十二年二月七日三時許，再
      佐以證人即查獲本件之警員地○○亦於本院審理中結證稱：‧‧我當時看到有
      丑○○和一人一前一後出來，在後面那一位，我們證實是店內的員工，我看到
      他們手接手在隔壁店面騎樓下，我覺得可疑，‧‧他走約五公尺時，被我們當
      場攔下，他當場承認，他就將身上三張二千元的新台幣拿出來，就說這是剛才
      洗分換來的等語（見本院九十三年二月二十三日審判筆錄），顯見被告酉○○
      將兌得現金交付予被告丑○○之時間（即二時五十分）與該二人為警查獲之時
      間（即三時許），二者間僅距十分鐘，且本件查獲警員係於被告丑○○收受兌
      得現金後隨即發覺本件犯罪，因之，實難謂被告丑○○非於犯罪實施後即為警
      發覺，是其依法應為現行犯，司法警察對之逮捕，於法要無不合，被告子○○
      此部分所辯尚難採取。
（二）被告丑○○雖辯稱：伊於警詢中所為之自白，係因受到警員詐欺，向伊表示伊
      先前與被告酉○○所為之動作，都已經被錄影下來，就逼伊將東西拿出來云云
      ，然證人地○○於本院審理中結證稱：我當初有跟酉○○講有攝影存證，但沒
      有跟丑○○講被攝影；將丑○○攔下後，我們先問他「你剛才在店內換多少錢
      ？」他主動從口袋裡面拿出三張二千元紙鈔，當時丑○○並沒有說話，只是把
      錢拿出來等語在卷（見本院九十三年二月二十三日審判筆錄），而被告丑○○
      前於偵查中亦未抗辯上情，僅辯稱：（問：警訊為何說有玩？）警察叫我配合
      ，說對方承認云云（見偵查卷Ｂ第二十八頁反面），則被告丑○○上開所辯是
      否與事實相符已非無疑，況據證人即查獲本件之警員地○○、黃國文於本院審
      理中所為之證述（見本院九十三年二月二十三日、同年三月二十九日審判筆錄
      ），可見查獲當時警員確有攜帶攝影機到場蒐證，及經查覺有犯罪嫌疑情事時
      ，證人地○○曾下命由證人黃國文進行拍攝動作，但後發現被告丑○○等二人
      之動作速度太快，致來不及錄下等節，再佐以被告丑○○並不否認其於為警查
      獲時，確曾自身上拿出現金六千元，及其製作警詢筆錄時（即九十二年二月七
      日五時二十分許）距離為警查獲當時（即九十二年二月七日三時許），已經過
      二、三小時，並非當場即時製作，則其應有充分時間做思考後再為供述等情，
      堪認縱被告丑○○所辯查獲當時警員曾向伊表示伊先前與被告酉○○所為之動
      作，都已經被錄影下來等語為真，亦難因之即遽認被告丑○○上開於警詢中所
      為之陳述係受到詐欺所致，而不具證據能力。
（三）被告酉○○雖於偵查及本院審理中否認其於警訊中自白之任意性，辯稱：當時
      因其本身有精神方面疾病，又被警察以告知其所為遭錄影存證之方式詐欺；警
      察以告知若其不承認，警方仍照辦，且其為員工而己，就叫其承認等語之方式
      脅迫，及其本身亦怕被刑求云云，並提出診斷證明書一紙，以證明其本身患有
      器質性精神病，然觀諸該診斷證明書之記載，被告酉○○之病狀為失眠、情緒
      低、自殺意念等，顯已與其本身之陳述表達能力、意識狀況無關，況被告酉○○於九十二年二月十七時二十五分經警移送臺灣桃園地方法院檢察署接受檢察
      官偵訊時，其即為與警詢所供不同之陳述，亦可認被告酉○○並無因患有上開
      疾病，致陳述能力有所欠缺之情，則無從據上開診斷證明書即認被告酉○○於
      警詢中所為之陳述不具有任意性。再者，雖依證人地○○上開所證，其曾向被
      告酉○○表示有攝影存證一情，然查獲當時警員既確有攜帶攝影機到場蒐證，
      且經查覺有犯罪嫌疑情事時，證人地○○曾下命由證人黃國文進行拍攝動作，
      詳如前述，則縱事後發現因被告丑○○等二人之動作速度太快，致來不及錄下
      ，亦不得推認警員於當時告知被告酉○○上情時，即具有詐欺之意圖，況被告
      酉○○製作警詢筆錄時（即九十二年二月七日五時十分許）距離為警查獲當時
      （即九十二年二月七日三時許），二者間業經二、三小時，並非當場即時製作
      ，其更無因受以上詐欺而為上開警詢陳述之可能。至被告酉○○所辯受脅迫部
      分，究之其所指上開警員所為之言詞內容，實難認有何可令人受脅迫之意，另
      其所指因本身害怕被刑求一節，依其上開所述，應僅係其個人內心自生之想法
      ，而並無任何存在之客觀情狀足佐其說，實無法採之認定其於警詢中之陳述非
      出於任意性，而不具證據能力。據上，被告酉○○此部分所辯，委無足取。
（四）右揭事實業據被告丑○○於警詢中陳稱：（問：於何時？前往何處賭博財物？
      ）於九十二年二月七日凌晨二時三十分許，前往桃園市○○路四二八號廣達電
      子遊藝場把玩機檯，我把玩滿天星編號第四十號機檯，玩法為一千元開一千分
      ，另店家送一千分，以一比一方式與機檯對賭，如中獎則有不特定倍數獎金；
      （問：由何人開分？）由一名女員工幫我開分（經當場指認照片係丙○○）；
      （問：共得多少獎金？）六千元；（問：如何洗分？）我向該店員工丙○○稱
      不把玩機檯欲離開，丙○○看我把玩機檯留下的分數六千分後，便洗分，叫我
      稍坐一下，丙○○便前往向該店另一名男性員工說明我欲洗分，兌換賭金後，
      丙○○便叫我跟那名男性員工離開。那名員工便在桃園市○○路四二六號前交
      給我賭金六千元（經當場指認照片係酉○○）；（問：兌換賭資幾次？）共兌
      換三次，第一、二次於農曆過年前，在廣達遊藝場外，第三次為今天並為警方
      當場查獲等語甚詳在卷（見偵查卷Ａ第四十五、四十六頁），並核與被告酉○○於警詢中陳稱：（問：於廣達電子遊藝場內做何工作？）我在店內負責幫忙
      開、洗機檯分數、清理工作及經手店內開支金錢，並兌換現金給客人；（問：
      於你身上查扣之賭資九萬七千三百元，如何來？做何用途？）子○○於今日（
      七日）零時我上班時，親手交給我八萬五千元，而其他是開分小姐向客人收入
      後交給我的，我身上的賭資是負責店內支出及客人洗分後，兌換現金給客人所
      用；（問：今日現場查獲情形如何？）今日店內客人丑○○於二時五十分許，
      洗分六千分欲離開，而我就於店門口將六千元交給丑○○後，約過十分鐘許，
      警方就進入店內查獲；（問：廣達遊藝場店內機檯如何把玩？如何兌換現金？
      ）店內機檯是一比一兌換現金，若客人不玩欲離開時，就通知我去看機檯上分
      數，待我確認機檯分數後，將分數洗掉，並帶領客人至店門口旁兌換現金給客
      人；（問：該店負責人為何？是否知道你兌換現金給客人？）負責人是子○○
      ，是子○○交代我兌換現金給客人；（問：丑○○今日於何時離開？你有無兌
      換現金給林某？）他把玩店內滿天星編號第四十檯，他於二時五十分許離開，
      離開前我有兌換六千元給他；（問：今日賭客丑○○在貴店把玩機檯，是何人
      負責開、洗分？）是我及丙○○負責幫他開、洗分的等語互核一致（見偵查卷
      Ａ第三十五至三十七頁）。再佐以證人黃國文於本院審理中所結證稱：（問：
      進去廣達遊藝場探查幾次？）一次；（問：探查當時情形？）探查的目的是要
  看該店有無換錢，換錢方式如何。我有看到一個客人不玩了，就請開分小姐確
      認機台上的殘餘的分數，小姐看完之後，小姐就去請另外一位男性的員工過來
      確認分數，之後小姐就將機台分數洗掉歸零，男性員工就走到店門口等該名客
      人，並拿錢給那位客人，但我不知道拿多少錢；（問：為何看得到兌換現金的
      情形？）我看到客人請小姐來看分數要離開，我就跟著客人往店門口走，當時
      我距離他們約有五、六公尺等語（見本院九十三年三月二十九日審判筆錄），
      及被告丙○○及卯○○於本院審理中就渠等於上開遊戲場內負責之工作為替客
      人開分、洗分一節供述屬實在卷（見本院九十三年五月十日審判筆錄），而倘
      被告子○○等人所辯為真，被告丙○○等二人應無於客人離去前，為替客人洗
      分舉動之必要等情，足認被告酉○○、丑○○於警詢中所供應與事實相符，堪
      以採取，且證人地○○、黃國文亦於本院審理中就查獲本件之過程結證明確（
      見本院九十三年二月二十三日、同年三月二十九日審判筆錄）。此外，復有扣
      案之上開電動賭博機具「賓果行星」九台（含ＩＣ板九片）、「雙魚座」三十
      台（含ＩＣ板三十片）、「滿天星」二十台（含ＩＣ板二十片），共五十九台
      ；自被告酉○○身上扣得供兌換之賭資九萬七千三百元，及自被告丑○○身上
      扣得其所有因犯本件賭博罪所得之六千元可資為證，及上開扣案電動賭博機具
      之照片五十九幀附卷憑佐（附於偵查卷Ａ第八十九至一○八頁）。職是，「廣
      達電子遊戲場」內確有賭博情事一節，應可認定。
（五）至被告丑○○、酉○○雖於偵查及本院審理中均翻異前詞，被告丑○○改稱：
      查獲當日伊並沒有進去上開遊戲場把玩機台，只有經過該處云云；酉○○則改
      稱：伊不認識丑○○，亦沒有換錢給丑○○，伊與丑○○在電玩店門口可能是
      擦身而過云云，惟按被告以外之人於檢察事務官、司法警察官或司法警察調查
      中所為之陳述，與審判中不符時，其先前之陳述具有較可信之特別情況，且為
      證明犯罪事實存否所必要者，得為證據，刑事訴訟法第一百五十九條之二定有
      明文，準此，被告丑○○、酉○○上開於司法警察調查中所為之陳述，縱與本
      院審理中所述不符，然渠等上開於本院審理中之陳述，顯有避重就輕之情，而
      應以先前之陳述，較可採信，詳如前述，且為證明其他被告本件賭博犯罪事實
      存否所要者，依法被告丑○○、酉○○上開於警詢中所為之陳述，仍得為證據
      。
（六）被告子○○等四人雖均辯稱：上開遊戲場內不能賭博，店內以一千元開一千分
      玩到底，沒有輸贏，不能洗分換錢，亦不能換獎品云云，然顯已與上開事證不
      符，再參以「廣達電子遊戲場」所擺設上開各式電玩機具之玩法，均係押注不
      同分數與機台對賭，若押中，則會獲得倍數不等之積分，此亦均經被告即賭客
      申○○、庚○○、巳○○、戊○○於警詢、偵查中供述明確在卷（見偵查卷Ａ
      第六十五、六十七、七十五、七十七、一二五頁），堪認前揭電玩機具之玩法
      是完全係隨機地按下扭後，藉不特定機率決定輸贏，玩法單調、呆板，顯與具
      有聲光、動作、影音效果，需動腦靈活操縱，可刺激感官之益智娛樂電子遊戲
      機有別，若長期把玩而無誘因，勢必平淡乏味，無法令玩者駐足忘歸。又被告
      子○○等人均自承店內基本開分費為一千元，此與一般益智娛樂之電子遊戲機
      ，打玩一次僅需十元至數十元之代價，高出甚多，是依經驗法則，上開遊戲場
      冀以玩法單調、費用昂貴之機具，謀獲利潤，倘無以可兌換金錢為誘因，則進
      入該店把玩之人，衡常實無願意花錢而流連此處之理。據上，足認被告子○○
      等四人上開所辯與事實有間，要難憑信。
（七）被告子○○雖另辯稱：上開遊戲場為合法經營之場所，並提出桃園縣政府營利
      事業登記證一紙為證（附於偵查卷Ａ第一一六頁），然上開遊戲場性質上屬公
      眾得出入之場所一情，至為明確，而被告子○○等四人既利用上開遊戲場內所
      擺設之各式機台，以前述之射倖性方法與賭客進行賭博，並依累積分數兌換現
      金予賭客，均如前述，則被告子○○等四人所為即已逾越原登記許可之範圍，
      並該當賭博罪之構成要件，故縱被告子○○確曾取得上開登記證，亦不得因之
      即認被告子○○等四人所為具有阻卻違法之事由，是尚無法據之即遽為渠等有
      利之認定。
（八）被告酉○○雖辯稱：在伊身上查扣之現金九萬七千三百元，係伊自己辦現金卡
      借來的，並非供兌換之賭資云云，並提出大眾銀行信義分行存摺交易查詢報表
      一紙為佐，然細譯上開存摺交易查詢報表所載，其中於九十二年二月七日當日
      ，並無借款紀錄，是已不得據上開存摺交易查詢報表即逕認被告酉○○上開所
      辯為真，況衡常被告酉○○亦應無於工作時將上開項款之大筆現金，無故放置
      在身上，而不顧及可能遺失風險之理，基此，堪認被告酉○○上開所辯不可採
      信，而以其於警詢所供上開查扣之現金九萬七千三百元係賭資一節，始符實情
      。
（九）至被告即賭客癸○○等十三人雖均辯稱：渠等不知道店內可以換錢，也沒有換
      錢，不是賭博云云，惟渠等於案發當時，係因在上開遊戲場內把玩電動機具而
      為警查獲，則就店內相關規則已難諉為不知，況賭博本身具射倖性，並不以兌
      換現金為必要，從而，被告癸○○等十三人既確把玩電動機具，而處於隨時可
      兌換金錢之狀態，即已著手賭博行為，是渠等所辯縱係屬實，亦不得資為有利
      之認定。
（十）查上開遊戲場內擺設機台多達五十九台，查獲現場之負責人、經理、開分員有
      四人之多，其經營人即被告子○○顯係賴此賭博營收為業營生，而被告酉○○
      、卯○○、丙○○分別以月薪二萬二千元或不等之代價，受僱於被告子○○，
      在上處遊戲場內擔任經理、開分員之工作，可見其等亦係以此工作，作為其等
      謀生之主要依憑甚明。從而，被告子○○、酉○○、丙○○、卯○○等四人就
      上開以經營遊戲場為掩護，暗營賭博行為之犯行間，實有犯意聯絡及行為分擔
      ，應論以共同正犯，並均足認渠等係以賭博為常業。
（十一）綜上所述，被告子○○等人所辯均顯係事後卸責之詞，無可採信。本件事證
        明確，被告等右揭犯行足可認定，均應依法論科。
二、核被告子○○、酉○○、丙○○、卯○○等四人所為，均係犯刑法第二百六十七
    條之常業賭博罪。至被告庚○○、癸○○、丑○○、乙○○、丁○○、戊○○、
    己○○、辛○○、壬○○、寅○○、巳○○、申○○、天○○等十三人所為，則
    均係犯同法第二百六十六條第一項前段之賭博罪。又被告子○○、酉○○、丙○○、卯○○等四人就上開常業賭博犯行，具有犯意聯絡及行為分擔，均為共同正
    犯。被告庚○○、癸○○、丑○○等三人各基於賭博之概括犯意，分別前往賭博
    多次，均時間緊接，所犯構成要件為相同罪名，應係分別基於概括犯意，均應依
    連續犯之規定以一罪論。爰審酌被告子○○為上開遊戲場負責人，且該遊戲場擺
    設之電動賭博機具達五十九台，涉案情節較重，被告酉○○、丙○○及卯○○僅
    係員工，情節較輕，及被告等十七人犯罪後均未坦承犯行之犯後態度；渠等犯罪
    之動機、目的、手段、所生危害等一切情狀，分別量處如主文所示之刑，除被告
    子○○外，並各諭知徒刑易科罰金，罰金易服勞役之折算標準。
三、扣案之電動賭博機具「賓果行星」九台（含ＩＣ板九片）、「雙魚座」三十台（
    含ＩＣ板三十片）、「滿天星」二十台（含ＩＣ板二十片），係當場賭博之器具
    ；自被告酉○○身上扣得之現金九萬七千三百元，係屬在兌換籌碼處所當場查獲
    之財物，均應依刑法第二百六十六條第二項規定宣告沒收。至自被告丑○○身上
    扣得之現金六千元，係被告丑○○所有，且為其因犯本件賭博罪所得之物，詳如
    前述，應依刑法第三十八條第一項第三款之規定，予以宣告沒收。
四、被告戊○○、庚○○、辛○○、寅○○等四人經合法傳喚，均無正當理由不到庭
    ，本院認為應科罰金之案件，爰依刑事訴訟法第三百零六條之規定，不待其等陳
    述，逕行判決，併予敘明。
據上論斷，應依刑事訴訟法第二百九十九條第一項前段、第三百零六條，刑法第二十
八條、第五十六條、第二百六十七條、第二百六十六條第一項前段、第二項、第四十
一條第一項前段、第四十二條第二項、第三十八條第一項第三款，罰金罰鍰提高標準
條例第一條前段、第二條，判決如主文。
本案經檢察官簡志祥到庭執行職務。
中        華        民        國    九十三    年    五    月   十九     日
                                   臺灣桃園地方法院刑事第十二庭
                                        審判長法  官  游  紅  桃
                                              法  官  林  家  賢
                                              法  官  王  美  玲
右正本證明與原本無異。
如不服本判決，應於判決送達後十日內向本院提出上訴狀( 應附繕本 )，上訴於
臺灣高等法院。
                                              書記官  張  嘉  雯
中        華        民        國    九十三    年    五    月  二十四    日
附錄本案論罪科刑法條全文：
刑法第二百六十七條
以賭博為常業者，處二年以下有期徒刑，得併科一千元以下罰金。
刑法第二百六十六條第一項
在公共場所或公眾得出入之場所賭博財物者，處一千元以下罰金。但以供
人暫時娛樂之物為賭者，不在此限。
